【裁判字號】    98,上訴,5109
【裁判日期】    990413
【裁判案由】    妨害風化
【裁判全文】
臺灣高等法院刑事判決                98年度上訴字第5109號
上  訴  人  臺灣板橋地方法院檢察署檢察官
被      告  甲○○
上列上訴人因被告妨害風化案件，不服臺灣板橋地方法院98年度
訴字第2755號，中華民國98年11月13日第一審判決（起訴案號：
臺灣板橋地方法院檢察署98年度偵字第14119、14530號），提起
上訴，本院判決如下：
    主  文
原判決撤銷。
甲○○共同意圖使女子與他人為性交之行為，而媒介以營利，處
有期徒刑伍月，如易科罰金，以新台幣壹仟元折算壹日。扣案計
時器肆個、潤滑液肆瓶、保險套伍拾個、監視器鏡頭貳個、監視
器螢幕壹台均沒收。
    事  實
一、甲○○與真實姓名年籍均不詳之成年女子及王姓成年男子，
    共同基於意圖使女子與他人為性交之行為而媒介以營利之犯
    意聯絡，分別於下列時間媒介性交易：
  (1)民國98年5月16日凌晨1時許，在臺北縣三重市同安公園（下
    稱同安公園），由被告與不詳姓名年籍之成年女子共同媒介
    鄭惠鴻，以不詳對價，前往臺北縣三重市○○○路90巷6號
    ，與王姓男子僱用之不詳姓名年籍成年女子為性交行為。
  (2)同日凌晨1時30分許，推由不詳姓名年籍之成年女子，在同
    安公園媒介程依凡，以15分鐘新臺幣（下同）1500 元之對
    價，前往上址與上開女子為性交行為。
  (3)同日凌晨2時許，甲○○再度在同安公園，媒介由臺灣警安
    聯防協會協助員警辦案喬裝為男客之周孫弘為性交易，經周
    孫弘到達上址後立即報警，因而同時查獲在該處尚未為性交
    易之鄭惠鴻、程依凡，並扣得保險套25個、潤滑液2瓶、計
    時器2個、監視器鏡頭2個及監視器螢幕1個。
  (4)上開處所為警查獲後，甲○○仍於同年5月20日凌晨0時50分
    許，在同安公園媒介由臺灣警安聯防協會協助員警辦案喬裝
    為男客之乙○○為性交易，並以15分鐘1300元至1500元之對
    價，指示乙○○前往臺北縣三重市○○○路110巷10號為性
    交易，乙○○到達上址後即時報警處理，再度為警查獲，並
    扣得計時器2個、潤滑液2瓶、保險套25個。
二、案經台北縣政府警察局三重分局移送臺灣板橋地方法院檢察
    署檢察官偵查起訴。
    理  由
壹、程序方面：
一、本件下列所引用之被告以外之人於警詢、偵訊之陳述，被告
    及辯護人業於本院準備程序時同意作為證據（本院卷第33頁
    反面），復未於言詞辯論終結前聲明異議，依刑事訴訟法第
    159條之5第2項、第1項規定，視為同意作為證據。本院並審
    酌上揭被告以外之人於警詢時所為之陳述，均係出於自由意
    志，並無證明力顯然過低之情形，於檢察官偵查中所為之證
    詞均經具結，合於法定要件，亦無顯不可信之情狀，係屬適
    當，應均有證據能力。
二、本院下列所引用卷內之文書證據、證物之證據能力部分，並
    無證據證明係公務員違背法定程序所取得，且檢察官、被告
    及辯護人於本院亦均未主張排除下列文書證據、證物之證據
    能力，且迄本院言詞辯論終結前均未表示異議，本院審酌前
    揭文書證據並無顯不可信之情況與不得作為證據之情形，依
    刑事訴訟法第158條之4反面解釋及第159條之4之規定，應認
    均有證據能力。
貳、實體部分：
一、訊據被告甲○○矢口否認有意圖營利媒介女子為性交易之犯
    行，辯稱：伊沒有媒介，第一次伊是去那裡消費，第二次伊
    是路過那裡，伊沒有問警察要不要找小姐云云。
二、經查：
  (一)被告於98年5月16日凌晨，夥同一名不詳年籍之成年女子先
    在同安公園尋找男客後，即帶往臺北縣三重市○○○路90巷
    6號與王姓男子僱用之成年女子為性交行為，又於同年5月20
    日凌晨0時50分許，在同安公園媒介男客後，即帶往臺北縣
    三重市○○○路110巷10號，與王姓男子僱用之成年女子為
    性交行為等情，業據：
  1.證人即男客鄭惠鴻於警詢時證稱：伊於16日約凌晨1時許左
    右，坐計程車至三重市同安公園附近，甲○○就主動招手並
    詢問伊要不要叫小姐，伊回答好，他就騎機車帶伊至三重市
    ○○○路90巷6號內，他並開門帶伊進去，叫伊在屋內等一
    下，過了20分鐘後就有警察進來，表示身分要取締，當時伊
    只是想要從事性交易，尚未開始與小姐做，拉客的也還沒跟
    伊講代價為何等語（第14119號偵卷第12頁）；於偵訊時具
    結證稱：伊因為朋友介紹到那個地方，聽說有娼妓，伊先到
    北縣三重市同安公園那邊，有一男一女站在公園轉角的路邊
    ，那個男子就是甲○○，那個女生跟伊揮手，問伊要不要叫
    小姐，伊就知道是要性交易的意思，伊說可不可以看一下小
    姐，之後甲○○騎一台機車，那個女生也騎一台機車，伊就
    騎機車跟著他們到三重市○○○路90巷6號，那個女生就下
    車去開門，那個女生叫伊先到2樓房間等，說等一下會有小
    姐進來，伊進去時，2樓的隔壁房間有一男一女的聲音，不
    過伊還沒挑小姐，小姐還沒來，警察就進來了。伊不認識甲
    ○○，在警詢時沒有說到那個女子，是因為警察沒有捉到帶
    伊過去的女子，所以伊才沒說到那個女子，因為甲○○一直
    都跟那個女生一起站在同安公園那邊，所以伊認為他跟那個
    女生是同夥的，都在拉客，伊說的是實話等語（第14119號
    偵卷第42至43頁）；於原審證稱：5月16日那天，有一個女
    生問伊要不要叫小姐，地點在公園圍牆，該名女子旁邊有一
    名男子，應該是在庭的被告，被告在場沒有跟伊說話，都是
    那位小姐跟伊說話，後來那個小姐騎機車帶伊去，她騎一台
    車，伊騎一台車，被告也騎一台車一起去，伊等約騎四、五
    分鐘，到了後是那個女生開門，伊等進去後，屋裡只有伊等
    3人，那個女生說等一下小姐就來，伊上樓約10幾分鐘警察
    就來，伊有聽到隔壁有人在講話，伊不知道被告為何跟伊等
    騎車到查獲地點，伊沒有看到拉客的小姐與被告交談等語（
    原審卷第33至34頁）。證人鄭惠鴻對於與其攀談媒介性交易
    之人，其警詢、偵查之證述，雖略有未合，並於原審證稱：
    伊不知道現場扣案物是誰的，當時伊會害怕，沒有遇過這種
    事，所以警詢才說是被告的云云（原審卷第34頁），然證人
    鄭惠鴻已於偵訊澄清說明上揭未合之處，且被告於原審亦不
    否認該女子媒介鄭惠鴻時，其有在場一節（原審卷第78頁）
    ，足見證人鄭惠鴻上開所陳：該名女子旁邊有一名男子，應
    該是在庭的被告，後來那個小姐騎機車帶伊去，她騎一台車
    ，伊騎一台車，被告也騎一台車一起去等情，應足採信。
  2.證人即男客程依凡於警詢時證稱：伊於16日約凌晨1時30分
    許，坐計程車至三重市同安公園附近，有一名女子主動招手
    並詢問伊說：要不要叫小姐，伊回答好，她就騎乘機車帶伊
    至三重市○○○路90巷6號門口，她並拿鑰匙開門帶伊進入
    屋內，且讓伊挑選二名小姐後，伊至房間內等候，過了30分
    鐘後就有警察進來，並表明身分要取締，伊當時正想要從事
    性交易，但尚未開始與小姐做，代價為每15分鐘1500元等語
    （第14119號偵卷第15頁）；於原審證稱：5月16日伊坐計程
    車去找小姐，伊到同安公園後，有一名女子主動過來，伊下
    車時她就過來問要不要找小姐，伊說好，該名女子帶伊到查
    獲地點後，叫伊挑小姐，伊挑好後她叫伊去樓上房間等等語
    （原審卷第74頁）。雖證人程依凡並未提及被告有否涉案，
    然衡以證人程依凡係於5月16日凌晨1時30分許，在同安公園
    經一名女子媒介前往臺北縣三重市○○○路90巷6號，核與
    證人鄭惠鴻、周孫弘受被告或不詳年籍之成年女子媒介之時
    間各相距約僅半小時、地點相同，可認該名媒介程依凡之不
    詳年籍女子與被告間，當有犯意聯絡存在。
  3.證人周孫弘於偵訊時具結證稱：98年5月15日晚上11點多，
    因為三重分局通知伊去該處協助辦案，伊到同安公園後，陳
    世宗跟伊說在公園附近繞看看有沒有皮條客，伊繞了一個小
    時遇到被告，被告主動過來問伊要不要找小姐，伊問他「在
    那邊」，被告說要騎機車帶伊過去，伊就開車跟著被告的機
    車大約5分鐘後到三重市○○○路90巷6號，伊跟著被告進去
    ，發現那個地方有3個小姐，也有2個男客在場，伊跟被告說
    伊是支援警方調查的，要被告不要走，被告想要跑，伊就跟
    被告拉扯，拉扯過程中小姐都跑走，警方到場時，只剩甲○
    ○跟2個男客在場等語（第14119號偵卷第61頁反面至62頁）
    ；於原審證稱：伊是民間民防單位，與警方有合作，當天是
    開車去，有兩個人，另一個人也是會員，由他開車載伊去同
    安公園。後來是被告來跟伊等說話，在公園旁邊的護欄，被
    告見到伊等車子開過來，就走過來，伊等搖下車窗，他在駕
    駛座旁邊問另一名會員要不要找小姐，另一名會員問被告有
    在作嗎，被告說有，被告就騎車，伊等跟在後面，只有被告
    一人引導伊等開車去，被告引導伊等到巷口，車子開不進巷
    子，所以伊等把車停在路口，下車後被告再騎機車帶伊等進
    去，被告先帶另一名會員進去，再帶伊進去，現場有三名小
    姐，還有會員與被告跟伊，沒有其他人。另兩名男客，是後
    來警察來，從樓上帶下來的。進入後，被告有叫伊等看看要
    挑那位小姐，伊就告訴他是協助警方辦案，要請警察來處理
    ，被告就與伊等發生扭打，因被告想要逃，約3分鐘後警察
    就來了等語（原審卷第35至37頁）。雖證人周孫弘於原審證
    稱：係伊等主動搖下車窗問被告有沒有小姐可以叫云云（原
    審卷第36頁反面），然若非經由被告帶同前往，周孫弘尚無
    從知悉上開中央南路90巷6號有從事性交易之情，是此部分
    所陳，尚不足認被告無媒介性交易之意圖。
  4.證人乙○○於偵訊時具結證稱：98年5月19日晚上11點多，
    三重分局通知伊去該處協助辦案，伊到同安公園後，陳世宗
    跟伊說在公園附近繞看看有沒有皮條客，伊繞了一個多小時
    ，大約晚上11點多才遇到被告，遇到被告後，被告怕伊是警
    察，所以被告帶伊在公園附近的巷道走來走去跟伊聊天，問
    伊的工作跟有無叫過小姐，伊就跟被告說伊是台電的人員，
    被告相信後，就帶伊到三重市○○○路跟同安東街路口，跟
    伊比正義南路110巷10號的房子，跟伊說伊過去就會有人開
    門，被告並打電話叫裡面的小姐幫伊開門，之後就有人幫伊
    開門，當天有5個小姐，不過沒有男客，伊就叫小姐坐好，
    伊要聯絡三重分局過來處理，伊並到外面找被告，結果發現
    被告跑掉了，伊就騎車找被告，5分鐘後發現被告騎機車在
    旁邊晃，並繞回現場，伊就會同警方將被告逮捕等語（第14
    119號偵卷第62頁）；於原審證稱：98年5月19日晚間三重分
    局行政組許組長打電話到臺灣警安聯防協會，請伊等調派人
    員。隔天約晚間6、7點，伊到分局找許組長，他請伊坐計程
    車去同安公園看有無類似拉客之人。約8、9點，伊就跟派出
    所一名員警一起坐計程車到同安公園，還沒有下車就有一名
    男子走過來，問伊等要不要叫小姐，那名男子就是被告，是
    被告走到副駕駛座後方位置門旁敲車窗，司機搖下車窗，該
    位置是員警坐的，伊坐在駕駛後面，被告問伊等要不要叫小
    姐，伊等說要，他請伊等下車並在公園附近陸橋下繞，伊等
    三人一起走並聊天，聊作什麼工作，怎麼會知道到這裡叫小
    姐，有無認識的小姐，伊等說沒有認識的小姐，被告就拿起
    手機來打，跟對方說有兩位客人幫他們開門，被告跟伊等說
    走到對面民宅去，會有小姐幫伊等開門，伊等就過去，約5
    、6步就到了，但被告沒有跟伊等一起過去，他站在陸橋那
    裡，伊等過去後，裡面小姐幫伊等開門。後來派出所員警到
    場出示證件並控制現場，但被告已經不見，伊等就與員警騎
    車出去找被告。約10分鐘左右，發現被告騎機車在同安公園
    接近環河南路那邊繞。伊協助員警很多次，5月16日那天伊
    也有在場，伊跟周孫弘一起去等語（原審卷第74至76頁）；
    於本院審理時證稱：5月20日當天是伊與范佑境兩人一同前
    往，范佑境也是警安協會的會員，但伊與他並不認識，當天
    是收到三重分局行政組長要求支援，而與范佑境在三重分局
    會面，伊以為他是三重分局員警，所以伊在原審才誤稱是與
    員警一同前往，當天伊與范佑境一同坐計程車去同安公園，
    計程車停在那裡，就有皮條客走過來問伊等要不要小姐，伊
    等說好，他就在附近帶伊等走來走去，問伊等在做什麼工作
    ，並說小姐15分鐘1300至1500元，他沒有講全套或半套，他
    就叫伊等二人走到對面，會有人幫伊等開門，當伊等進去再
    出來，那皮條客就不見了，當天天色昏暗，伊看不清楚長相
    ，只能以衣著判斷，他穿類似迷彩褲，上衣黑色，頭髮像小
    平頭，身高及體型跟被告差不多。等支援的員警到現場後，
    伊與到場支援的員警騎警用摩托車在附近繞，因被告騎車在
    附近繞來繞去，被告機車後來停在原先招攬伊等的地方，當
    時范佑境剛好站在門口，就跟伊以手勢比被告，伊才認出他
    來。伊今天講的比較正確，因為伊幫員警查過很多案，伊在
    原審講的有些記錯查案內容。價錢部分，屋內的小姐及被告
    都有說明等語（本院卷第45頁反面至47頁反面）。
  5.證人范境佑於本院審理時證稱：當天是協會大隊長通知伊去
    分局支援，之前不認識乙○○，那天晚上是先到分局集合，
    行政組組長派伊跟乙○○坐計程車去同安公園，看有沒有人
    在拉客，伊和乙○○到同安公園後，就看到一個人上前問伊
    等要不要叫小姐。那時天色昏暗，員警問伊等是否可以認出
    該皮條客，叫伊等去公園找，該皮條客就是被告，伊是依他
    衣著及體型來判斷，被告臉型也像。價錢是拉客的講的，說
    性交易是1500元（本院卷第47頁反面）。
  6.證人即員警陳世宗於偵訊時具結證稱：因為三重市同安公園
    附近有私娼寮，當天伊等先派同仁在那邊察看，發現被告一
    直站在同安公園附近，伊等同仁穿便服喬裝成男客跟他接洽
    ，被告對伊同仁說要不要找小姐，被告就騎一台機車，伊同
    仁騎一台機車跟著，就把伊同仁帶到三重市○○○路90巷6
    號屋內，之後伊同仁打電話跟伊回報，伊就趕到現場支援並
    查扣保險套、潤滑液、監視器等物。98年5月20日伊等派同
    仁到三重市同安公園查看有無可疑的人在媒介性交易，伊等
    喬裝的同仁就去跟被告接洽，被告問喬裝的同仁說「要不要
    叫小姐」，並且引導喬裝同仁到三重市○○○路110巷10號
    ，被告撥打電話叫裡面的小姐開門，同仁一進去後，就打電
    話跟伊說他的位置，這時被告趁機逃跑，喬裝同仁就在三重
    市同安公園附近把被告逮捕，伊等在三重市○○○路110巷
    10號扣到保險套等物。98年5月16日跟20日是請民眾周孫弘
    跟乙○○協助調查，因為同安公園附近的巡邏箱都是員警去
    簽名的，如果叫員警去喬裝，容易被發現等語（第14119號
    偵卷第48頁、第53頁反面、第62頁）；於原審證稱：5月16
    日有請周孫弘協助調查，他是警安協會的會員，請警安協會
    派人去同安公園看有無人拉客，後來他們派二個人去，一個
    人是周孫弘，另一個伊不知道名字。伊等只知道公園有人在
    站，因為距離太遠所以伊不知道是否是被告，是到臺北縣三
    重市○○○路90巷6號周孫弘告訴伊是被告，伊才知道。接
    到電話後伊等到現場約2分鐘，當時現場有伊派去的周孫弘
    及另一名，還有被告及兩名男客，男客分別是鄭惠鴻及程依
    凡，伊等到場時並沒有見到小姐。第二次查獲的過程，根據
    乙○○在查獲地點稱指引他進屋內的是被告，被告在公園邊
    用手比叫乙○○去那邊。伊到達現場時，剛開始被告不在，
    伊等問乙○○誰指引他進入，乙○○跑到屋內沒看到那個人
    ，他說指引他的不在，伊叫他去公園那邊找，乙○○在公園
    靠近環河南路找到被告，他就把被告帶回查獲地點等語（原
    審卷第38至39頁）。
  7.證人余孟穎於警詢時證稱：現場查扣的保險套25個、計時器
    2個、潤滑液2瓶，伊不知道是誰的，是用來從事性交易用的
    ，計時器是用來計時用的，伊是第一天去應徵，準備做私娼
    ，伊是自己到公園附近詢問一位男性，問他這裡有沒有在應
    徵小姐，他說只要伊想要來的話就找他，他會幫伊安排，那
    名陌生男子叫伊到正義南路110巷10號，並說伊不需要到門
    外拉客，這裡都做熟客之類的等語（第14530號偵卷第25至2
    6頁）。
  8.證人賴惠雯於警詢時證稱：現場查扣的保險套25個、計時器
    2個、潤滑液2瓶，伊不知道是誰的，是作為伊等從事性交易
    所使用的，計時器是作為性交易時計算時間用的，伊不知道
    該私娼館負責人何人，伊是今日才至該處從事賣淫工作，伊
    是在同安公園逛街時遇到一位阿伯，伊主動問到這附近是否
    有從事私娼的地點。他跟伊說如果伊有接客，只要每接一人
    ，就會有人跟伊收500元，但因伊還沒有完成性交易，所以
    還沒有人跟伊收錢等語（第14530號偵卷第29、33頁）。
  9.證人林凡珊於警詢時證稱：查扣的保險套25個、計時器2個
    、潤滑液2瓶，是伊等私娼共同所有，性交易用的，在三重
    市○○○路110巷10號內查扣，伊是98年5月19日才開始到該
    處從事性交易工作，伊在同安公園問一位阿伯，只知道他姓
    王。性交易以15分鐘為一節，一節為1300元等語（第14530
    號偵卷第40至41頁）。
  10.證人溫芷儀於警詢時證稱：伊是19日到該處從事賣淫工作，
    伊在同安公園詢問附近一名女子，她告訴伊說正義南路110
    巷10號有私娼館，叫伊過去應徵，後來進來的女生跟伊說一
    次15分鐘1500元。該女子說如果有做到客人，就會有人來跟
    伊收500元，但因伊還沒有完成性交易，所以還沒有人跟伊
    收錢等語（第14530號偵卷第44、47頁）。
  11.此外，復有於中央南路90巷6號現場查扣之計時器2個、潤滑
    液2瓶、保險套25個、監視器鏡頭2個、監視器螢幕1台，於
    三重市○○○路110巷10號現場查扣之計時器2個、潤滑液2
    瓶、保險套25個可資佐證，及扣押筆錄、扣押物品目錄表、
    現場照片等件在卷可憑（第14119號偵卷第18至20、30至34
    、38頁，第14530號偵卷第5至8、61頁），足堪認定。
  (二)被告固辯稱：沒有媒介，第一次伊是去那裡消費，伊沒有問
    警察要不要找小姐，有一位女子帶伊，另外還帶了一個男生
    。第二次伊是路過那裡云云，然：
  1.觀諸被告對於第一次前去消費之過程，先稱：伊係98年5月
    16日凌晨1點多騎車經過，被一名女子攔下問伊要不要小姐
    ，伊說好，她叫伊在那邊等她一下，後來她帶伊去三重市○
    ○○路90巷6號，裡面有小姐及二位男子在裡面，他們叫伊
    等一下，沒多久，裡面的其中一位男子就叫伊不要跑，就把
    伊抓起來云云（第14119號偵卷第36頁），又稱：伊那天是
    凌晨1點多到那邊去找小姐，伊就站在同安公園那邊，有一
    個小姐來找伊，問伊要不要，她說有新來的2名小姐，伊說
    好，她要伊在公園等一下，大約10分鐘後，伊看到那名小姐
    與一名男子說話，那名男子跟那名女子一起帶伊到三重市○
    ○○路90巷6號，伊進去坐沒2分鐘，警察就進來說不要動，
    伊只是去找小姐云云（第14119號偵卷第48頁），亦稱：伊
    從公園經過有名女子招攬伊，說有新的小姐叫伊等一下，等
    了約10幾20分鐘，那名小姐招攬其他人，當中伊看見周孫弘
    開車過來搖下車窗，伊好奇在那邊看，周孫弘問伊有無叫小
    姐，伊基於介紹的心態說有不錯的，之後那名小姐帶伊，伊
    自己騎車過去，那名小姐騎一台，周孫弘的車跟在伊等後面
    ，那名小姐叫周孫弘把車停在路邊，小姐載一個，伊載一個
    ，距離不是很遠，進入屋內後，裡面有三、四個人，樓下有
    二個小姐，招攬伊的那名女子問伊等要不要等，伊進去一下
    子就與周孫弘發生扭打云云（原審卷第37頁反面），尚稱：
    伊有陪同一個女子在現場等，該女子先帶鄭惠鴻過去，沒幾
    分鐘後來再帶伊，伊與該女子分騎二台車過去，伊到現場時
    還有一名男客周孫弘，周孫弘就是跟伊一起去現場云云（原
    審卷第78頁），顯見被告於偵查之初，僅言及係由一名女子
    帶其前往中央南路現場云云，嗣則稱係一男一女帶其前往云
    云，後又改稱其有載周孫弘前往云云，其供詞已見未一。又
    被告倘係單純欲找小姐從事性交易，自己亦有騎機車前來，
    何以未與另名男客鄭惠鴻一同前往，反須等該女子再度回來
    帶被告前往？此舉甚與常理未合。何況，證人鄭惠鴻前已證
    稱：被告有與鄭惠鴻一同前往等語，被告若已與鄭惠鴻一同
    前往消費，何以尚會再度返回同安公園媒介周孫弘？益見被
    告再度返回之目的，當係為媒介性交易所為。
  2.被告對於5月20日前往之原因，先稱：5月20日伊只是經過附
    近，伊因5月16日鑰匙掉在三重市○○○路90巷6號，所以到
    三重市同安公園找該名拉客的小姐，要找回伊鑰匙云云（第
    14119號偵卷第53頁反面），後稱：5月20日當天伊伊剛從媽
    媽家出來要去幫媽媽買宵夜，伊就騎車從那經過（第14530
    號偵卷第13頁），嗣於原審詢及被告何以對於前往之原因供
    述不一時，則稱：20日伊是去找三天前向伊拉客的女子，因
    為16日伊在該處拉扯，東西掉在那裡。買宵夜是主要目的，
    順便去找鑰匙，伊母親在同安公園附近打麻將云云（原審卷
    第78頁），顯見被告對第二次出現之原因，供述扞格不一。
    再者，一般人倘鑰匙遺失，或係當日前往尋找，或係另配新
    鑰匙，尚不可能於遺失近4日後始返回尋找，因認被告上開
    所辯，亦與常理有悖，不足採信。
  (三)至於證人林淑惠於警詢供稱：甲○○不是媒介把風之男子，
    伊不是小姐，伊當天是去吃宵夜云云（第14530號偵卷第21
    至22頁）、余孟穎於警詢時供稱：伊不認識甲○○云云（第
    14530號偵卷第26頁）、賴惠雯於警詢時供稱：伊不認識甲
    ○○，伊不知道是否需要拆帳云云（第14530號偵卷第30頁
    ）、林凡珊於警詢時供稱：性交易所得不用拆帳，伊不認識
    甲○○，該私娼館是伊自己租的，向王伯伯承租的，一天三
    千元，伊等是排班出去拉客云云（第14530號偵卷第41頁）
    、溫芷儀於警詢時供稱：伊不認識甲○○，性交易所得沒有
    和誰拆帳云云（第14530號偵卷第45頁）。然上開證人林淑
    惠、余孟穎、賴惠雯、林凡珊、溫芷儀均係在正義南路110
    巷10號查獲從事性交易之人，且依余孟穎上開供稱：伊是第
    一天去應徵，伊不需要到門外拉客等語、賴惠雯上開供稱：
    如果伊有做到客人，只要每做到一個客人，就會有人跟伊收
    500元等語、林凡珊上開供稱：伊是5月19日才開始到該處從
    事性交易工作，是在同安公園內問一位阿伯，只知道他姓王
    ，性交易以15分鐘為一節，一節為1300元等語、溫芷儀上開
    供稱：若伊有做到客人，就會有人來跟伊收500元等語，顯
    見上開女子甫加入未久，縱未知悉拆帳情形或不認識媒介之
    人，亦屬常情。惟依其等所稱：該處確係供伊等從事性交易
    之場所，且依證人范境佑、乙○○上開所供係被告帶其等前
    往正義南路110巷10號，顯見被告對於該址係供從事性交易
    之用，當有認知，因認上開證人林淑惠、余孟穎、賴惠雯、
    林凡珊、溫芷儀所述，尚不足認定被告未參與媒介性交易或
    無營利之意圖等情。
  (四)綜上，因認被告前開所辯，要屬事後卸責之詞，不足採信。
    本件事證明確，被告犯行洵堪認定，應予依法論科。
三、被告媒介王姓男子所僱用之女子與他人性交以營利，核其所
    為，係犯刑法第231條第1項意圖使女子與他人為性交之行為
    ，而媒介以營利罪。被告與真實姓名年籍均不詳之成年女子
    及王姓成年男子間就上揭犯行，有犯意聯絡及行為分擔，均
    為共同正犯。按刑法第231條處罰之對象為引誘、容留或媒
    介之人，犯罪構成要件乃以行為人主觀上有營利及使男女與
    他人為性交或猥褻行為之犯意，客觀上有引誘、容留或媒介
    之行為即已足，屬於形式犯。故行為人只要以營利為目的，
    有使男女與他人為性交或猥褻行為之意圖，而著手引誘、容
    留或媒介行為，即構成犯罪，至於該男女與他人是否有為性
    交或猥褻之行為，則非所問（最高法院94年台上字第4567號
    裁判要旨參照）。是上開受不詳姓名年籍之王姓男子所僱用
    之女子雖尚未與被告媒介之男子為性交易之行為，仍無礙於
    上開犯行之成立。又按刑事法若干犯罪行為態樣，本質上原
    具有反覆、延續實行之特徵，立法時既予特別歸類，定為犯
    罪構成要件之行為要素，則行為人基於單一之犯意，在密切
    接近之一定時、地持續實行之複次行為，倘依社會通念，於
    客觀上認為符合一個反覆、延續性之行為觀念者，於刑法評
    價上，即應僅成立一罪，俾免有重複評價、刑度超過罪責與
    不法內涵之疑慮，學理上所稱「集合犯」之職業性、營業性
    或收集性等具有重複特質之犯罪均屬之，例如經營、從事業
    務、收集、販賣、製造、散布等行為概念者是。是本件被告
    與真實姓名年籍均不詳之成年女子及王姓成年男子間，於98
    年5月16日、同年月20日反覆媒介女子與男客為性交行為，
    因其犯行在性質上具有反覆性，且係在密切接近之一定時間
    及空間內反覆從事性質類似之犯行，在行為概念上，縱有多
    次媒介以營利之舉措，仍應評價認係包括一罪之集合犯。
四、原審僅憑證人程依凡證稱：係一女子媒介云云、證人鄭惠鴻
    證稱：被告沒有跟伊說話，都是那位小姐跟伊說話云云、證
    人周孫弘之證詞未提及收費方式、證人乙○○證稱：無法辨
    視被告相貌云云，而證人溫芷儀、余孟穎、賴惠雯、林淑惠
    、林凡珊亦均稱不認識被告或被告非媒介把風之男子云云，
    遽認公訴人所提事證尚不足為被告有罪之認定，而未詳究被
    告供詞有諸多不符及違常之處，且證人程依凡所述之中央南
    路處所與證人鄭惠鴻、周孫弘證稱之地點相合，及證人鄭惠
    鴻、范境佑、賴惠雯、林凡珊、溫芷儀等人均有提及收費情
    事，證人范境佑並證稱：係由被告臉型、衣著及體型而認出
    被告等語，因認原審逕為被告無罪之諭知，尚有未洽。檢察
    官據此上訴，為有理由，應予撤銷改判。
五、爰審酌被告並無前科，有本院被告前案紀錄表可參，素行尚
    佳，為牟一己私利，竟媒介女子與他人從事性交易，將女性
    身體當作交易籌碼，藉為謀利，不唯破壞社會善良風俗，且
    將人之身體物化，嚴重扭曲人性尊嚴之本質，兼衡其於本案
    中之分工地位，暨犯後毫無悔意等一切情狀，量處如主文第
    二項所示之刑，並諭知易科罰金之折算標準，以資懲儆。
六、於中央南路90巷6號現場查扣之計時器2個、潤滑液2瓶、保
    險套25個、監視器鏡頭2個、監視器螢幕1台；於三重市○○
    ○路110巷10號現場查扣之計時器2個、潤滑液2瓶、保險套
    25個等件，雖被告否認為其所有，然據證人余孟穎、賴惠雯
    、林凡珊均供稱：於三重市○○○路110巷10號現場查扣之
    物，係該私娼所有，供作從事性交易所用等語（第14530 號
    偵卷第25、29、40頁），堪認上開二處扣得之處所，係被告
    與不詳年籍之共犯所有並供犯罪所用之物，爰依刑法第38條
    第1項第2款之規定宣告沒收。
據上論斷，應依刑事訴訟法第369條第1項前段、第364條、第299
條第1項前段，刑法第28條、第231條第1項、第41條第1項前段、
第38條第1項第2款，刑法施行法第1條之1，判決如主文。
本案經檢察官柯麗鈴到庭執行職務
中    華    民    國    99    年    4     月    13    日
                  刑事第二庭審判長法  官 洪光燦    
                                  法  官 李麗玲   
                                  法  官 林恆吉 
以上正本證明與原本無異。
如不服本判決，應於收受送達後10日內向本院提出上訴書狀，其
未敘述上訴之理由者並得於提起上訴後10日內向本院補提理由書
（均須按他造當事人之人數附繕本）「切勿逕送上級法院」。
                                  書記官 陳盈璇
中    華    民    國    99    年    4     月    13    日
附錄論罪科刑法條
中華民國刑法第231條第1項
（圖利使人為性交或猥褻罪）
意圖使男女與他人為性交或猥褻之行為，而引誘、容留或媒介以
營利者，處 5 年以下有期徒刑，得併科 10 萬元以下罰金。以
詐術犯之者，亦同。

司法院資訊處製作；財團法人民間司法改革基金會備份。
